# 请教陈版，关联公司开具应付票据后贴现票据合并范围如何列示？

提问人：vita_c 时间：2021-11-26 15:45:21
请教陈版， 1 、母公司A，用 1000 万的存单在银行质押后开具 1000 万银行承兑汇票（列示应付票据），然后背书给子公司B(AB之间本身有购销关系），子公司B将银行承兑贴现。这时在合并层面，最后是列示为应付票据 1000 万，还是需要把应付票据 1000 调整为借款或是其他流动负债列示？感觉在集团层面，确实还有对外支付 1000 万的应付票据的义务，是否还是列示在应付票据？
2 、如果A开具的是无需保证金的商业承兑汇票，会计处理应该是和情形 1 一致。

回答人：chenyiwei
1 、集团合并报表层面，由于导致该票据开具的基础商务交易已被抵销，故合并报表层面应将对外支付票据款的合同义务确认为一项短期借款，不应继续在应付票据中列报。
2 、与情形 1 一致。